【裁判字號】    98,訴,2647
【裁判日期】    990129
【裁判案由】    毒品危害防制條例
【裁判全文】
臺灣臺中地方法院刑事判決              98年度訴字第2647號
公  訴  人  臺灣臺中地方法院檢察署檢察官
被      告  庚○○
選任辯護人  林龍司律師
被      告  己○○
選任辯護人  吳莉鴦律師
上列被告等因毒品危害防制條例案件，經檢察官提起公訴（97年
度偵字第22727號），本院判決如下：
    主    文
庚○○犯如附表編號１至３所示之販賣第二級毒品罪，及犯如附
表編號４所示之販賣第一級毒品罪，共肆罪，均累犯，各處如附
表編號１至４所示之刑（含主刑及從刑）。應執行有期徒刑壹拾
陸年貳月；扣案之GPLUS牌行動電話壹支（含0000000000號SIM卡
壹張）沒收；未扣案之販賣毒品所得（即如附表編號１至４所示
之犯罪所得）共計新臺幣伍仟元沒收，如全部或一部不能沒收時
，以其財產抵償之。
己○○犯如附表編號５所示之販賣第一級毒品罪，累犯，處有期
徒刑壹拾伍年貳月，未扣案之販賣第一級毒品所得財物新臺幣壹
仟元沒收，如全部或一部不能沒收時，以其財產抵償之。
    犯罪事實
一、庚○○前因施用毒品案件，經法院分別判處有期徒刑五月及
    九月，應執行有期徒刑一年一月確定，嗣經減刑後，於民國
    九十七年一月二十二日執行完畢。己○○因施用毒品案件，
    經法院分別判處有期徒刑六月及十月，應執行有期徒刑一年
    三月確定，另因槍砲彈藥刀械管制條例案件，經法院判處有
    期徒刑十月確定，因接續執行，並經減刑後，於九十六年十
    月五日執行完畢。均不知悔改，其等明知海洛因及甲基安非
    他命分別為第一級及第二級毒品，不得非法持有及販賣，竟
    意圖營利，分別於下列時間、地點，販賣毒品海洛因或甲基
    安非他命：
（一）丙○○於九十七年三月初某日，以其所有門號0000000000
      號之行動電話撥打庚○○所有門號0000000000號之行動電
      話，向庚○○表示欲購買毒品甲基安非他命，庚○○遂於
      同日前往台中市○區○○街八巷巷口，以新臺幣（下同）
      二千元之代價，販賣甲基安非他命一包給丙○○施用。
（二）戊○○於九十七年九月二十日下午，以位於台中市○○路
      及台中路口之公用電話撥打庚○○所有門號0000000000號
      之行動電話，向庚○○表示欲購買毒品甲基安非他命，庚○○遂於同日下午四時許，前往台中市國光客運車站旁，
      以一千元之代價，販賣甲基安非他命二包給戊○○施用。
（三）乙○○於九十七年九月九日晚間，撥打庚○○所有門號00
      00000000號之行動電話，向庚○○表示欲購買毒品甲基安
      非他命，庚○○遂於同日晚間七時許，前往台中市北屯區
      水湳市場附近，以一千元之代價，販賣甲基安非他命一包
      （約重０．３公克）給乙○○施用。
（四）丁○○於九十七年九月九日晚間，其男友乙○○撥打庚○○所有門號0000000000號之行動電話時，向庚○○表示欲
      購買毒品海洛因，丁○○遂於同日晚間，與乙○○一同前
      往台中市北屯區水湳市場附（亦即台中市○○路與興安路
      口附近），以一千元之代價，向庚○○購買海洛因一包（
      約重０．３公克）供己施用。
（五）乙○○及丁○○於九十七年九月十三日晚間九時十一分許
      ，以乙○○所有門號0000000000號之行動電話撥打庚○○
      所有門號0000000000號之行動電話，向庚○○表示欲購買
      毒品海洛因，適因庚○○有事無法前往，遂要求乙○○改
      與己○○聯絡，乙○○即改撥己○○所有之門號00000000
      00號之行動電話與己○○接洽交易毒品，己○○乃於同日
      晚間九時十一分後之某時，前往台中市○○路水湳郵局附
      近，以一千元之代價，販賣海洛因一包（重約０．３３公
      克）給丁○○施用。
二、迄於九十七年九月二十三日晚上十一時四十分許，經警在台
    中市○區○○路一段一五四巷口查獲庚○○，並扣得庚○○
    所有之毒品海洛一包（內有九小包，純質淨重3.51公克）、
    毒品甲基安非他命二包（驗前純質淨重共24.04公克）、電子
    磅秤一臺、分裝袋一批、GPLUS牌行動電話（含0000000000、
    0000000000號SIM卡二片），及MOTOROLA牌行動電話（含000
    0000000號SIM卡）各一支，另再循線查獲己○○。
三、案經臺灣臺中地方法院檢察署檢察官指揮臺中市警察局偵辦
    後移送該署檢察官偵查起訴。
    理    由
壹、證據能力之說明：
    按刑事訴訟法第一百五十九條之一第二項明定：被告以外之
    人於偵查中向檢察官所為陳述，除顯有不可信之情況外，得
    為證據；所為「不可信之情況」，由法院審酌被告以外之人
    於陳述時之外在環境及情況而為判斷；而被告以外之人於偵
    查時，是否與被告對質，與其陳述時之外在環境並無必然之
    關聯，自不得以偵查中未經被告詰問，逕認該陳述無證據能
    力；至該等陳述與事實是否相符，要屬證據證明力之問題，
    與證據能力之有無，不容混淆（最高法院九十四年度台上字
    第七一三二號、九十五年度台上字第一五八五號等判決要旨
    參照）。又證人於檢察官偵查中所為之陳述，審酌該陳述作
    成之客觀條件及環境，認其心理狀態健全，並無受到脅迫、
    利誘或詐欺，自非顯有不可信之情形，依刑事訴訟法第一百
    五十九條之一第二項之規定，亦得為證據（最高法院九十五
    年度台上字第九三四號判決要旨參照）。經查，下述經本院
    列為本案證據之被告以外之人於檢察官偵訊時具結後之所為
    之證述，依據各該偵查庭開庭過程及筆錄記載，可徵渠等於
    檢察官偵查中為陳述時，並無任何遭受外力不當干涉之顯不
    可信之情況，而證人丙○○、戊○○、乙○○、黃宜臻均於
    本院審理時經提解到庭作證，並予被告及辯護人詰問及對質
    之機會，是既已於本院審理中經補正詰問程式，當堪認已完
    足為合法調查之證據（最高法院九十六年度台上字第四三六
    五號判決要旨可資參照）。次按，被告以外之人於檢察事務
    官、司法警察官或司法警察調查中所為之陳述，與審判中不
    符時，其先前之陳述具有較可信之特別情況，且為證明犯罪
    事實存否所必要者，得為證據，刑事訴訟法第一百五十九條
    之二定有明定，本條所稱：「先前之陳述具有較可信之特別
    情況」，係指被告以外之人先前於檢察事務官、司法警察官
    或司法警察調查中所為之陳述，與審判中不符，而從先前與
    審判中各個陳述之外部附隨環境或條件觀察比較，先前之陳
    述，較為自可信而足以取代審判中之陳述者而言（最高法院
    九十五年度台上字第三七四七號判決意旨參照）。又所謂「
    與審判中不符」，並非僅指全部不符而言，凡部分不符，或
    審判期日行交互詰問時未經提問，致證人無為陳述或為完整
    陳述等情形，均屬之。而本件之證人戊○○、乙○○、丁○○先前於司法警察調查中已均有所陳述，且於本院審理時亦
    均以證人身分到庭作證，則渠等於司法警察調查中所為之陳
    述，與審判中不甚相符時，若渠等先前之陳述具有較可信之
    特別情況，且為證明犯罪事實存否所必要者，亦得為證據，
    合先說明。
貳、得心證之理由：
一、訊之被告庚○○、己○○均矢口否認有事實欄所載之販賣第
    一級毒品海洛因或第二級毒品甲基安非他命之犯行，被告庚○○辯稱略為：丙○○部分是與他合資，向別人購買，亦未
    曾無償轉讓給他；戊○○、乙○○、丁○○部分則是分別無
    償轉讓甲基安非他命或海洛因給渠等施用；被告己○○則辯
    稱：是無償轉讓海洛因給丁○○施用云云。惟查：
（一）證人丙○○、戊○○、乙○○及丁○○於檢察官偵查中均
      具結證述被告庚○○、己○○確有犯罪事實欄一（一）至
      （五）所載之販賣第一級毒品海洛因、第二級毒品甲基安
      非他命之事實，且上開證人所供述之時間、地點，亦與被
      告庚○○、己○○所坦承與渠等見面之時間、地點完全一
      致，僅被告等係辯稱：是與證人等合資購買毒品或是無償
      轉讓毒品予證人等人，並非販賣毒品乙節不同而已。
（二）雖證人丙○○於本院審理時翻異前詞而具結證稱：伊未曾
      向庚○○購買過毒品，伊在警局說的意思是伊跟庚○○有
      合資買過安非他命，當初未講係合資購買之原因是因為伊
      藥癮發作，當時伊是拿三千元或五千元給庚○○，他打電
      話請朋友送來國強街八巷巷口，是伊與庚○○一起在那裡
      等，伊之前在偵訊時，可能是講錯，因為伊那時認定那樣
      就是買賣，伊現在認為那樣叫合資云云；嗣改證稱：伊總
      共跟庚○○合資買過三、四次，每次出二千元或三千元，
      每次都在國強街八巷巷口交貨云云，證人丙○○於本院審
      理時對於如何與被告庚○○合資購買甲基安非他細節之證
      述，非但自己前後所述不一，更與被告當庭供述合資之情
      形差異甚大（被告庚○○之供述係在當庭聽過證人丙○○
      之證述後所為之供述），證人丙○○於本院審理時所為之
      合資證述，顯非事實，係其為迴護被告庚○○而為之不實
      證述，尚難採信。
（二）次以，證人戊○○雖於本院審理時翻異前詞而具結證稱：
      伊沒有向庚○○買過毒品，九十七年九月二十日下午在台
      中市國光客運車站旁，被告庚○○給伊的二包安非他命是
      無償給伊的，不記得當時還有無其他人在場，當時庚○○
      好像是說他女朋友要去新竹，伊丟一千元給庚○○就走了
      云云；嗣改證稱：伊記得庚○○給過伊二次毒品，他當時
      不肯向伊收錢，伊丟一千元給他就跑了，但伊不敢確定，
      是庚○○要給他女朋友上新竹的錢，或者他不跟伊收錢，
      伊硬塞給他，但那一千元伊不打算拿回，因為如果是伊去
      跟別人買，市價絕對不只一千元，那一千元就是要給庚○○云云。顯見，證人戊○○對於被告庚○○有無向伊借款
      及庚○○之女友是否在場（蓋被告庚○○辯稱：伊是向證
      人戊○○借款一千元，給其女友搭車之用）等情，語帶保
      留；況設如被告庚○○所言，當時係搭載其女友前往台中
      市國光客運車站準備搭車，何以其與女友均曾身無分文即
      前去車站？且縱或無現金，亦可至自動櫃員機提領現金或
      以信用卡購買車票，又豈會於無償轉讓毒品甲基安非他命
      予證人戊○○之同時，再臨時向戊○○借款？實與常情有
      違。是被告庚○○辯稱在上開時間、地點係無償轉讓甲基
      安非他命二包予戊○○之，實無可採信。
（三）再者，證人乙○○、丁○○於本院審理時均翻異前詞，證
      人乙○○於本院審理時具結證稱：伊與庚○○僅是普通朋
      友，伊要向他（指庚○○）買毒品的時候，他就要請伊，
      因為都只給伊一點，伊要向庚○○拿安非他命的時候，伊
      女朋友（丁○○）也說要向庚○○拿海洛因，後來伊女朋
      友跟伊一起過去，伊本來說要，他（指庚○○）說不用，
      就給伊一小包安非他命，給丁○○一小包海洛因，都沒有
      向我們收錢，伊本來是想用欠的，但庚○○說太麻煩，不
      用錢啦云云。另證稱：伊跟己○○沒有毒品交易過，因為
      己○○有一次打伊，伊是故意誣陷他（指己○○）的，就
      伊所知道的，己○○沒有給過伊女友（指丁○○）毒品，
      但己○○看過她很多次，伊曾經打電話跟庚○○要毒品，
      庚○○說沒空，叫伊打電話給己○○，伊打電話給己○○
      向他要安非他命，但他說不要給伊云云。證人丁○○於本
      院審理時具結證稱：九十七年九月九日晚上七時許，伊有
      跟乙○○一起去找庚○○，他沒有給乙○○一包安非他命
      也沒有給伊一包海洛因，我們只是去找他聊天，但庚○○
      以前有無償給伊海洛因；（再改稱）：沒有給伊過，伊的
      毒品都是透過乙○○去要的，伊有在九月十三日下午六時
      許，跟己○○買過毒品海洛因，但是他沒有收錢，當時是
      乙○○開車載伊去拿的云云。綜上，證人乙○○、丁○○
      在本院隔離訊問下所為之證述，證詞完全相異，亦與被告
      庚○○、己○○所自承之無償轉讓毒品予渠等之情形不相
      符，且毒品不論是甲基安非他命或海洛因，一小包之市價
      動輒千元以上，衡之常情，被告庚○○豈有一再無償轉讓
      毒品予他人之理？若果係無償轉讓，受讓人應係前往渠等
      之住處或住處附近取得毒品較為合理，又何有與被告庚○○、己○○約定地點，讓被告等不辭辛苦送貨（毒品）之
      理？凡此均與常情不合。是證人乙○○、丁○○於本院審
      理時之證詞均不可信
（四）綜上所述，應以證人丙○○、戊○○、乙○○、丁○○在
      檢察官偵查中具結所為之證詞，較為可採。
二、
（一）按海洛因及甲基安非他命分屬毒品危害防制條例第二條第
      二項第一款、第二款所定之第一級毒品及第二級毒品，不
      得非法持有、販賣。又毒品危害防制條例第四條第一項、
      第二項規定於九十八年五月二十日經修正公布，此次修正
      規定雖未明定施行日期，中央法規標準法亦未規定應自何
      時生效，然法律既經制定或修正並經總統公布，自應依一
      般原則，自公布日起算至第三日即九十八年五月二十二日
      起發生效力（此有司法院九十八年六月二十九日院台廳刑
      一字第０九八００一四六四三號函可參）。被告等如事實
      欄一（一）至（五）所載行為時之毒品危害防制條例第四
      條第一項、第二項之販賣第一級、第二級毒品罪，其法定
      刑度分別為「死刑或無期徒刑；處無期徒刑者，得併科新
      臺幣一千萬元以下罰金」、「處無期徒刑或七年以上有期
      徒刑，得併科新臺幣七百萬元以下罰金」；修正後現行毒
      品危害防制條例第四條第一項、第二項就併科罰金刑部分
      則分別提高為「二千萬元以下罰金」、「一千萬元以下罰
      金」。比較修正前後之規定，以修正前之規定對於被告較
      為有利，是依刑法第二條第一項前段規定，本案關於被告
      等如事實欄一（一）至（五）所載販賣第一級毒品及第二
      級毒品犯行，仍應適用修正前毒品危害防制條例第四條第
      一項、第二項論處。
（二）核被告廖昌寧如事實欄一（一）至（三）所載犯行，係犯
      修正前毒品危害防制條例第四條第二項之販賣第二級毒品
      罪；如事實欄一（四）所載犯行，係犯修正前毒品危害防
      制條例第四條第一項之販賣第一級毒品罪；另核被告己○○如事實欄一（五）所載犯行，係犯修正前毒品危害防制
      條例第四條第一項之販賣第一級毒品罪。
（三）被告等販賣上開第一級毒品海洛因或第二級毒品甲基安非
      他命前，渠等持有海洛因或甲基安非他命之低度行為，均
      為販賣之高度行為所吸收，均不另論罪。
（四）查被告庚○○前因施用毒品案件，經法院分別判處有期徒
      刑五月及九月，應執行有期徒刑一年一月確定，嗣經減刑
      後，於九十七年一月二十二日執行完畢；被告己○○前因
      施用毒品案件，經法院分別判處有期徒刑六月及十月，應
      執行有期徒刑一年三月確定，另因槍砲彈藥刀械管制條例
      案件，經法院判處有期徒刑十月確定，因接續執行，並經
      減刑後，於九十六年十月五日執行完畢，此有臺灣高等法
      院被告前案紀錄表在卷可參，其等前受有期徒刑之執行完
      畢後，五年內故意再犯本件有期徒刑以上之各罪，均為累
      犯，除法定本刑為死刑、無期徒刑部分，依刑法第六十四
      條第一項、第六十五條第一項規定不得加重外，各應就有
      期徒刑及得併科罰金刑部分，依刑法第四十七條第一項之
      規定加重其刑。
（五）按刑法第五十九條規定犯罪之情狀顯可憫恕者，得酌量減
      輕其刑，其所謂「犯罪之情狀」，與同法第五十七條規定
      科刑時應審酌之一切情狀，並非有截然不同之領域，於裁
      判上酌減其刑時，應就犯罪一切情狀（包括第五十七條所
      列舉之十款事項），予以全盤考量，審酌其犯罪有無可憫
      恕之事由（即有無特殊之原因與環境，在客觀上足以引起
      一般同情，以及宣告法定低度刑，是否猶嫌過重等等），
      以為判斷（最高法院九十五年度臺上字第六一五七7號判
      決意旨參照）。而毒品危害防制條例第四條第一項規定之
      法定刑為「死刑、無期徒刑」，刑度極重。然同為販賣第
      一級毒品之人，其原因動機不一，犯罪情節未必盡同，或
      有大盤毒梟者，亦有中、小盤之分，甚或僅止於吸毒者友
      儕間為求互通有無之有償轉讓者亦有之，其販賣行為所造
      成危害社會之程度自屬有異，法律科處此類犯罪，所設之
      法定最低本刑卻不可謂不重。為達懲儆被告，並可達防衛
      社會之目的者，自非不可依客觀之犯行與主觀之惡性二者
      加以考量其情狀，是否有可憫恕之處，適用刑法第五十九
      條之規定酌量減輕其刑，期使個案裁判之量刑，能斟酌至
      當，符合比例原則。本件依被告庚○○、己○○各別販賣
      第一級毒品海洛因之對象均僅有一人（即證人丁○○），
      販賣次數亦各只一次，販賣所得各為一千元，較諸長期以
      販毒營生之集團或大盤毒梟而言，顯屬小額之零星買賣，
      對社會治安之危害，自非達罪無可赦之嚴重程度，倘對被
      告等各別販賣第一級毒品犯行，科處上揭法定最低本刑，
      實屬情輕法重，衡其犯罪情狀在客觀上顯可憫恕，縱量處
      法定最低刑度之刑，仍嫌過重，爰均依刑法第五十九條規
      定，予以酌量減輕其刑。則被告庚○○如事實欄一（四）
      及被告己○○如事實欄一（五）所示販賣第一級毒品海洛
      因部分，就法定刑罰金部分，有加重及減輕，依法各先加
      後減；法定刑死刑、無期徒刑部分，各減輕其刑。另被告
      劉昌販賣第二級毒品甲基安非他命犯行，無視國家對於杜
      絕毒品危害之禁令，其行為固屬不當，應予非難，然被告
      販賣之次數、數量均非甚鉅，即已遭警查獲，尚未造成無
      可彌補之鉅大危害，且其販賣毒品之次數雖有三次，惟各
      次所得僅各為區區一千元至二千元不等，總所得亦僅四千
      元，不若一般大盤商動輒數十萬元或數百萬元，乃至數千
      萬元，顯見被告庚○○此部分販賣之情節尚屬輕微，其犯
      罪之情節尚非至惡，被告僅因一時貪念，致罹重典，然相
      對於長期大量販賣毒品之大毒梟而言，其對社會治安及國
      民健康之危害顯然較小，從被告犯案情節觀之，倘仍遽處
      以法定本刑之最低刑度，仍失之過苛而不盡情理，不免予
      人情輕法重之感，且難謂符合罪刑相當性及比例原則，更
      無從與大毒梟之惡行有所區隔，是其犯罪情狀相較於法定
      重刑，在客觀上足以引起一般人之同情，情節尚堪憫恕，
      科以法定最低度之刑，猶嫌過重，亦依刑法第五十九條規
      定，酌量減輕被告庚○○此販賣第二級毒品部分之刑。被
      告所犯之罪，有前開刑之加重及減輕事由，爰依刑法第七
      十一條第一項規定，先加後減。
（六）被告庚○○所犯上開販賣第一級毒品及第二級毒品甲基安
      非他命二罪，犯意各別，行為互殊，應予分論併罰。
（七）爰審酌被告庚○○、己○○不思以正途賺取所需，並無視
      於國家對於杜絕毒品犯罪之禁令及毒品對於自身健康之戕
      害，各販賣第一級或第二級毒品，足以使人施用後，導致
      精神障礙與性格異常，甚至造成人民生命健康受損之危險
      以及成癮性，嚴重戕害國人身體健康，且危害社會安全，
      復足以對自身健康造成戕害，行為殊不可取，及販賣第一
      級、第二級毒品所得金額不高，暨犯後坦承犯行，態度良
      好等一切情狀，分別量處如附表一所示之刑，被告庚○○
      部分並定其應執行之刑。
三、沒收部分：
（一）按依毒品危害防制條例第十九條第一項規定，犯同條例第
      四條之罪者，其供犯罪所用或因犯罪所得之財物，均沒收
      之，如全部或一部不能沒收時，追徵其價額或以其財產抵
      償之。是倘犯罪所得之財物為新臺幣時因其本身即為我國
      現行貨幣價值之表示，固不發生追徵其價額之問題；惟其
      犯罪所得若為新臺幣以外之財物，而全部或一部不能沒收
      時，則應追徵其價額，使其繳納與原物相當之價額，或以
      其財產抵償之，方能達到沒收之目的。其供犯罪所用之物
      若為新台幣以外之財物，而全部或一部不能沒收時，亦同
      （最高法院98年度台上字第711、1696、1813、2083、231
      1、2662、3039號、96年度臺上字第762、1095、1395、
      1828、3351、4562號判決要旨參照）。經查，被告庚○○
      所犯上揭事實欄一（一）至（三）所載販賣第二級毒品甲
      基安非他命犯行之實際各為二千元、一千元、一千元及所
      犯上揭事實欄一（四）所載販賣第一級毒品海洛因犯行之
      實際所得一千元；被告己○○所犯上揭事實欄一（五）所
      載販賣第一級毒品海洛因犯行之實際所得一千元，依毒品
      危害防制條例第十九條第一項規定，分別於各該次犯罪項
      下宣告沒收，如全部或一部不能沒收時，依同條項規定，
      應以其財產抵償之。
（二）查行動電話門號SIM卡之所有權，係於將SIM卡交予客戶使
      用時即移轉歸屬客戶所有，此經國內各電信業者覆函司法
      院在案，有司法院97年5月6日院臺廳刑一字第0970009760
      號函示可稽。是扣案之GPLUS牌行動電話（含0000000000
      號SIM卡一張），係被告庚○○所有，且供其販賣第一級
      毒品海洛因及第二級毒品甲基安非他命犯行所用之物，應
      依毒品危害防制條例第十九條第一項規定，分別於事實欄
      一（二）至（四）所載各該次犯罪項下宣告沒收。
四、不另宣告沒收部分：
    按，沒收為從刑，除刑法第四十條但書規定違禁物得單獨宣
    告沒收外，依主刑與從刑不可分原則，應附隨於主刑同時宣
    告之。故本案經諭知無罪之判決，或扣案之違禁物與本案科
    刑、免訴之判決無關者，因無主刑，從刑自無所附麗，應由
    檢察官另行聲請單獨宣告沒收（最高法院78年臺非字第72號
    判例、94年度臺上字第1215號判決參照）。查，於九十七年
    九月二十三日晚上十一時四十分許為警查扣之毒品海洛一包
    （內有九小包，純質淨重3.51公克）、毒品甲基安非他命二
    包（驗前純質淨重共24.04公克），雖為被告庚○○所有，
    但係被告庚○○供己施用之物，業據被告於本院供認不諱，
    又無其他積極證據足認扣案之海洛因及甲基安非他命與所起
    訴之販賣犯行有關，揆諸前開說明，本院自無須為沒收之宣
    告。另扣案之電子磅秤一臺、分裝袋一批、0000000000號SI
    M卡一片，及MOTOROLA牌行動電話（含0000000000號SIM卡）
    一支，雖均為被告庚○○所有，然查無其他確切證據足認扣
    案之上開物品，與所起訴之被告庚○○販賣上開毒品犯行有
    關，即未能證明係供本件被告庚○○販毒使用，本院自不得
    予以宣告沒收。
據上論斷，應依刑事訴訟法第二百九十九條第一項前段，修正前
毒品危害防制條例第四條第一項、第二項、第十九條第一項，刑
法第十一條前段、第二條第一項前段、第四十七條第一項、第五
十九條、第五十一條第五款、第九款，判決如主文。
本案經檢察官甲○○到庭執行職務。
中    華    民    國    99    年    1     月    29    日
                  刑事第二庭  審判長法    官   曾佩琦
                                    法    官   鍾堯航
                                    法    官   郭德進
以上正本證明與原本無異。
如不服本判決應於收受判決後十日內向本院提出上訴書狀，並應
敘述具體理由；其未敘述上訴理由者，應於上訴期間屆滿後二十
日內向本院補提理由書（均須按他造當事人之人數附繕本）「切
勿逕送上級法院」。
                                    書 記 官   林念慈
中    華    民    國    99    年    1     月    29    日
附錄本判決論罪科刑法條：
【修正前毒品危害防制條例第四條】
  製造、運輸、販賣第一級毒品者，處死刑或無期徒刑；處無期
  徒刑者，得併科新臺幣一千萬元以下罰金。
  製造、運輸、販賣第二級毒品者，處無期徒刑或七年以上有期
  徒刑，得併科新臺幣七百萬元以下罰金。
  製造、運輸、販賣第三級毒品者，處五年以上有期徒刑，得併
  科新臺幣五百萬元以下罰金。
  製造、運輸、販賣第四級毒品者，處三年以上十年以下有期徒
  刑，得併科新臺幣三百萬元以下罰金。
  製造、運輸、販賣專供製造或施用毒品之器具者，處一年以上
  七年以下有期徒刑，得併科新臺幣一百萬元以下罰金。
  前五項之未遂犯罰之。
附表：
┌──┬──────┬─────────────────────────────┐
│編號│  犯罪事實  │                所犯罪名及所判處之刑度                    │
├──┼──────┼─────────────────────────────┤
│ １ │如犯罪事實欄│庚○○販賣第二級毒品，累犯，處有期徒刑參年捌月，未扣案之販│
│    │一（一）所載│賣第二級毒品所得之財物新臺幣貳仟元沒收，如全部或一部不能沒│
│    │            │收時，以其財產抵償之。                                    │
├──┼──────┼─────────────────────────────┤
│ ２ │如犯罪事實欄│庚○○販賣第二級毒品，累犯，處有期徒刑參年捌月，扣案之GPLU│
│    │一（二）所載│S牌行動電話壹支（含0000000000號SIM卡壹張）沒收；未扣案之販│
│    │            │賣第二級毒品所得之財物新臺幣壹仟元沒收，如全部或一部不能沒│
│    │            │收時，以其財產抵償之。                                    │
│    │            │                                                          │
├──┼──────┼─────────────────────────────┤
│ ３ │如犯罪事實欄│庚○○販賣第二級毒品，累犯，處有期徒刑參年捌月，扣案之GPLU│
│    │一（三）所載│S牌行動電話壹支（含0000000000號SIM卡壹張）沒收；未扣案之販│
│    │            │賣第二級毒品所得之財物新臺幣壹仟元沒收，如全部或一部不能沒│
│    │            │收時，以其財產抵償之。                                    │
├──┼──────┼─────────────────────────────┤
│ ４ │如犯罪事實欄│庚○○販賣第一級毒品，累犯，處有期徒刑壹拾伍年貳月，扣案之│
│    │            │GPLUS牌行動電話壹支（含0000000000號SIM卡壹張）沒收；未扣案│
│    │            │之販賣第二級毒品所得之財物新臺幣壹仟元沒收，如全部或一部不│
│    │            │能沒收時，以其財產抵償之。                                │
├──┼──────┼─────────────────────────────┤
│ ５ │如犯罪事實欄│己○○販賣第一級毒品，累犯，處有期徒刑壹拾伍年貳月，未扣案│
│    │一（五）所載│之販賣第一級毒品所得財物新臺幣壹仟元沒收，如全部或一部不能│
│    │            │沒收時，以其財產抵償之。                                  │
└──┴──────┴─────────────────────────────┘
（以下空白）

司法院資訊處製作；財團法人民間司法改革基金會備份。
